【裁判字號】    94,訴,974
【裁判日期】    950524
【裁判案由】    違反槍砲彈藥刀械管制條例
【裁判全文】
臺灣臺北地方法院刑事判決               94年度訴字第974號
公  訴  人  臺灣臺北地方法院檢察署檢察官
被      告  丁○○
                      (
選任辯護人  陳智義律師
被      告  乙○○
選任辯護人  陳啟昌律師
上列被告因違反槍砲彈藥刀械管制條例案件，經檢察官提起公訴
（九十四年度偵家第一一九○一號），本院判決如下：
    主  文
丁○○、乙○○共同未經許可製造其他可發射子彈具有殺傷力之
改造手槍，各處有期徒刑伍年貳月，均併科罰金新臺幣伍萬元，
罰金如易服勞役，以新臺幣玖佰元折算壹日。扣案仿貝瑞塔手槍
貳枝（均含彈匣壹個，槍枝管制編號0000000000號、
0000000000號）、彈簧壹支、插梢壹支、挫刀壹支、
起子壹支、老虎鉗壹支，均沒收。
    事  實
一、丁○○、乙○○均無犯罪前科。丁○○於民國九十四年四月
    初某日在雲林縣斗六市火車站後方之迪斯耐模型玩具店以每
    把新台幣（下同）五千三百七十元購得槍管焊有阻鐵無法發
    射子彈，不具殺傷力之仿貝瑞塔玩具手槍二把，把玩數日後
    其中一把玩具槍握柄之左右護片鬆落，丁○○思上網出售該
    購得之二把玩具手槍，遂上網至奇摩網站，鍵入「操作槍」
    並按鍵蒐尋，而與在奇摩拍賣網站留言「收購合法操作槍」
    之匿稱「阿加」之乙○○連繫聊天，丁○○明知可發射子彈
    具有殺傷力之改造玩具手槍屬違禁物，未經許可不得擅自改
    造及販賣，竟對乙○○稱其有可組成貝瑞塔手槍之零件，若
    有需要其有辦法提供，乙○○應允幫其在網路上找買主，雙
    方並互留連絡電話，之後於九十四年六月十三日、十五日、
    十六日丁○○撥打電話與乙○○連繫，乙○○則上網至聊天
    室時即散布「Ｍ92改滴5萬，鋼製滴8萬，都配20顆，可面交
    看貨…」之販賣改造槍枝訊息。於九十四年七月三日下午四
    、五時許，乙○○在台南縣鹽水鎮市區內某網咖店內上網至
    網址為http//ip131.ek21.com/cgi-bin/t3c01/room/thanks
    ch at 3hat3.cgi?job =login之「情色皇朝」聊天室內以「
    黑色企業」及「黑色集團」之匿稱，散布「Ｍ92改滴5萬，
    鋼製滴8萬，都配20顆，可面交看貨…」之販賣改造槍枝訊
    息，適台北市政府警察局中正第二分局巡官丙○○因查緝「
    網路之狼」上網至「情色皇朝」聊天室看見上開訊息，乃以
    「找情人」匿稱與「黑色企業」之乙○○攀談，無購買槍枝
    真意之丙○○佯稱欲購買槍枝，乙○○遂持用000000
    0000號行動電話門號撥打丁○○持用之0000000
    000號行動電話門號聯絡，經丁○○告知可提供二支改造
    之槍枝後，乙○○再撥打電話聯絡丙○○達成二枝槍枝買賣
    之交易，並相約於翌日凌晨至台北市○○區○○路一段五五
    號「錢櫃ＫＴＶ」碰面交貨取款，之後乙○○即在鹽水鎮租
    用N2-7723號自用小客車出發北上，中途依丁○○之吩囑先
    前往彰化交流道下面某餐廳前面以二萬元之代價向某不詳之
    人購買以金屬管裁切貫通之土造金屬槍管二支，接著至台中
    市火車站前接載丁○○，待丁○○先至附近某便利超商購買
    瞬間膠一瓶再上車坐進右前座，乙○○即將該購買之二枝槍
    管交予丁○○，並駕車出發由高速公路北上，而丁○○即在
    車上動手將前揭購買之玩具槍二支，先後拆解下焊有阻鐵無
    法發射子彈之槍枝槍管後改裝上已貫通之金屬槍管，接續改
    造完成具有殺傷力之槍枝二支，北上途中乙○○不時與丙○○以電話連繫，而於翌日凌晨二時十分許二人駕車抵達台北
    市○○路○段五五號「錢櫃ＫＴＶ」前附近路旁並停妥車後
    ，乙○○、丁○○二人分別將由丁○○動手換裝槍管之手槍
    二支各自將一支槍枝插於腰際後下車，乙○○偕丁○○上前
    與佯裝買主丙○○巡官招呼確定，二人並出示腰際上之槍枝
    給丙○○看後，丙○○乃以宴請為由引領乙○○、丁○○二
    人進入台北市○○路○段五五號六樓「錢櫃ＫＴＶ」627號
    包廂內，在包廂內埋伏之警員立即出示證件表明身分後即逮
    捕乙○○、丁○○二人，並起出二人腰際之手槍二支，另又
    自乙○○所駕駛之N2-7723號自用小客車後座搜扣到由丁○○所有，裝盛在鞋盒內而帶上車用以改造槍支用之彈簧一支
    、插梢壹支、挫刀壹支、螺絲起子壹支、老虎鉗壹支及瞬間
    膠一瓶，與經拆換下之焊有阻鐵無法發射子彈之槍枝槍管二
    支。
二、案經臺北市政府警察局中正第二分報請臺灣北地方法院檢察
    署檢察官偵查起訴。
    理  由
壹、程序部分：
    按司法警察（官）對於自始即有犯罪故意之行為人，因達成
    犯罪調查目的之必要，佈設機會，與之對合，藉以蒐集證據
    ，純屬偵查犯罪技巧之範疇，且不違背法定程序者，自為法
    之所許。此與對於原無犯罪故意之人，而以引誘、教唆等違
    法手段，設局陷誘，引發其犯意，致蹈陷犯罪者，因有害於
    公平正義，亦顯然違反人權之保障，其因此所取得之證據並
    無容許性之情形不同（最高法院九十三年度台上字第一七○
    四號判決可資參照）。從而，判斷行為人是否遭受陷害教唆
    ，應以警察佈設前行為人是否已具備犯罪之故意為準，如行
    為人已具備犯罪之故意，僅於接獲員警或與員警合作之人之
    邀約，始進行特定犯罪行為，其行為既不違反主觀上之犯意
    ，自非陷害教唆，因此所取得之證據均應有證據能力。查本
    件被告丁○○於九十四年四月間在奇摩拍賣網站上與被告乙○○聊天結識，被告丁○○對乙○○稱其有可組成貝瑞塔手
    槍之零件，若有需要其有辦法提供，被告乙○○應允幫其在
    網路上找買主，雙方並互留連絡電話，於九十四年七月三日
    下午四、五時許被告乙○○上網至「情色皇朝」聊天室，散
    布「Ｍ92改滴5萬，鋼製滴8萬，都配20顆，可面交貨…」之
    訊息，適台北市政府警察局警察中正第二分局巡官丙○○因
    查緝「網路之狼」上網至「情色皇朝」聊天室看見上開訊息
    ，乃以「找情人」匿稱與「黑色企業」之被告乙○○攀談，
    表示欲購買槍枝，並約定槍枝之型式、數量、金額及交易地
    點，嗣被告乙○○電話聯絡被告丁○○二人一同依約攜二支
    槍枝至台北市○○區○○路一段五五號錢櫃ＫＴＶ前與證人
    丙○○碰面交易而被查獲之事實，與陷害教唆之情形不同，
    易言之，警方於本案所實施之誘捕行為，並未違反憲法對於
    基本人權之保障，亦未逾越偵查犯罪之必要程度，且於公共
    利益之維護有其必要性存在，是本件警方依誘捕被告之方式
    所蒐集之證據資料，難謂無證據能力，合先敘明。
貳、實體部分：
一、訊據被告丁○○、乙○○均否認有上揭製造、販賣槍枝等犯
    行，被告丁○○辯稱：「…我出售給乙○○的槍的是合法的
    玩具槍…鑑定報告上面寫的有殺傷力的槍管，不是我出售給
    乙○○…」（九十四年八月八日本院調查）、「…我是向迪
    斯耐玩具店買玩具手槍，沒有經過改造，直接賣給乙○○，
    另外有殺傷力的改造槍管，不是我的，是不是乙○○○○○○道…我拿給乙○○的玩具槍沒有殺傷力…」（九十四年九
    月二日本院調查），被告乙○○辯稱：「…槍不是我的，也
    不是我改裝的…」（九十四年八月八日本院調查）、「我有
    跟警方介紹說丁○○就是槍的貨主…我載丁○○北上…因為
    這個警方一直說他要提供徵信社的資料，供我往徵信社發展
    的參考，我才會同丁○○與買家聯絡，讓他們去接洽，我看
    到的都是玩具槍…」（九十四年九月二日本院調查）等語。
    經查：
(一)、被告丁○○於九十四年四月間上網至奇摩拍賣網站與被告乙○○結識，雙方互留聯絡電話，其間被告丁○○於九十四年
    六月十三日、十五日、十六日打電話與被告乙○○連擊，復
    於九十四年七月三日下午四、五時許被告乙○○上網至「情
    色聊天室」以「黑色企業」、「黑色集團」之匿稱鍵入「Ｍ
    92改滴5萬，鋼製滴8萬，都配20顆，可面交看貨…」文字尋
    找交談之對象，而與匿稱「找情人」之台北市政府警察局中
    正第二分局巡官丙○○交談，證人丙○○並向被告乙○○購
    買二支改造槍支，被告乙○○遂打電話聯絡被告丁○○，並
    於翌日凌晨零時二十分許駕駛N2-7723號自用小客車至台中
    市火車站前接載被告丁○○後，二人一起北上台北市○○區
    ○○路一段五五號「錢櫃ＫＴＶ」前與證人丙○○碰面，而
    於證人丙○○引領二人進入「錢櫃ＫＴＶ」六二七包廂內旋
    為在場埋伏之員警所逮捕，且自被告乙○○、丁○○身上腰
    際各搜出一把槍支，又在N2 -7723號自用小客車左後座搜到
    一鞋盒內裝槍管二支、彈簧一支、插梢壹支、挫刀壹支、起
    子壹支、老虎鉗壹支及瞬間膠一瓶等物各情，已據被告丁○○、乙○○、證人丙○○陳明在卷，並有台北市政府警察局
    中正第二分局搜索扣押筆錄、扣押物品目錄表、扣押物品收
    據（九十四年度偵字第一一九○一號卷第二十三頁至第二十
    七頁）、網站交談列印資料（九十四年度偵字第一一九○一
    號卷第三十一頁至第四十四頁）、查獲照片十五紙（九十四
    年度偵字第一一九○一號卷第六十四頁至第七十七頁）、0
    000000000號門號九十四年四月一日至九十四年七
    月五日之雙向通話紀錄（外放，第一○六頁、一○八頁反面
    、一一○頁反面）在卷可稽，與槍枝二把、槍管二支、彈簧
    一支、插梢壹支、挫刀壹支、起子壹支、老虎鉗壹支扣案可
    證。
(二)、而前揭查獲之槍枝二支經緝獲單位－台北市政府警察局中正
    第二分局送刑事警察局鑑定，送鑑改造手槍二支槍管皆已貫
    通，均係以「性能檢驗法」鑑定，其原理原則係以實際操作
    之方式進行，檢測槍枝機械結構是否完整、金屬槍管是否貫
    通，是否具完整之裝填閉鎖擊發裝置等方式來研判槍枝結構
    是否完整，扣案送驗之槍枝二支經以「性能檢驗法」檢測後
    ，認其結構功能完整、能發揮其功能，而認其機械性能良好
    ，可擊發適用之子彈，即其中一支槍枝管制編號0000000000
    ，認係仿BERETTA廠92FS型半自動手槍製造之金屬玩具手槍
    換裝土造金屬槍管而成之改造手槍，機械性能良好，可擊發
    適用之子彈，認具殺傷力，其中一支槍枝管制編號00000000
    0，認係仿BERETTA廠92FS型半自動手槍製造之金屬玩具手槍
    換裝土造金屬槍管、土造金屬槍機、土造金屬撞針而成之改
    造手槍，機械性能良好，可擊發適用之子彈，認均具殺傷力
    之情，有內政部警政署刑事警察局九十四年七月四日刑字第
    0940102455 號槍彈鑑定書（九十四年度偵字第一一九○一
    號卷第二十八頁至第三十頁）、內政部警政署刑事警察局九
    十四年十一月十七日刑鑑字第0940153207號函（本院卷第一
    九五頁）可稽。
(三)、至於辯護人辯護主張本案槍枝僅以性能檢視法鑑定，而未使
    用實際試射方式鑑定，如何認定殺傷力之標準，並請求以實
    際試射之方式鑑定，惟送鑑槍枝之鑑識人員甲○○於九十五
    年三月十五日本院審理時具結鑑定陳述：「…所有之槍彈鑑
    定，一定要先經過性能檢驗法，再視槍彈的種類，決定是否
    採用其他的檢驗法…膛炸是指槍管是塑膠的情形。我們主動
    進行槍枝的試射，是我們對槍枝的結構及材質有疑慮，這些
    試射的槍枝，性能上是可供擊發使用，但材質上，可能因為
    採用非金屬材質或使用人變造過程中受到損害或保存不當，
    經過性能檢驗法，我們認為還有需要試射的時候，我們就會
    主動試射…本案我們經過嚴謹的性能檢驗法，檢測它的結構
    是否完整，金屬槍管是否貫通，是否具有完整的裝填擊發閉
    鎖功能等等，經過檢視之後，本案槍枝在結構上都完整，可
    以擊發適用的子彈，所以才認定它具殺傷力…（依據本院卷
    內政部警政署刑事警察局九十四年十一月十七日刑鑑字第09
    40153207號函，『實際操作方式』，是什麼？）我會實際上
    拆卸槍枝，去拉滑套，壓擊錘、扣扳機、檢測撞針等等的動
    作…」等語，經本院將扣案之槍枝二支送請刑事警察局以實
    際試射方式檢測，鑑定結果：「…前開送鑑證物，經裝填具
    彈頭直徑8.6㎜、重量5.0g之適用子彈，實際試射後，結果
    如下：(一)槍枝管制編號000000000之槍枝，試射後，測得速
    度為78公尺／秒，換得其動能為15.2焦耳，單位面動能則為
    26.2焦耳／平方公分。(二)槍枝管制編號000000000之槍枝，
    試射後，測得速度為92公尺／秒，換得其動能為21.2焦耳，
    單位面動能則為36.4焦耳／平方公分。」，均已超過足以穿
    入豬隻皮肉層之彈丸單位面積24焦耳／平方公分及足以穿入
    人體皮肉層之彈丸單位面積20焦耳／平方公分，有內政部警
    政署刑事警察局九十五年四月十八日刑鑑字第0950003995號
    函可稽（本院卷(二)第四十四頁），足認扣案之槍枝二支均具
    有殺傷力至明。
(四)、又前揭扣案之槍枝二支，係被告丁○○將原持有槍枝之焊有
    阻鐵無法發射子彈之槍管拆卸下，換裝由被告乙○○所購買
    之以金屬管裁切貫通之土造金屬槍管而改造完成之事實，已
    據被告乙○○歷次於警詢、偵查及本院調查審理時供述：「
    …我就準備二支已改造完成之手槍槍管，駕車前往台中找丁○○一起北上與買主見面，在北上途中由我開車，丁○○就
    在車上組裝成該二把改造手槍，槍身是丁○○的，槍管是我
    的…」（九十四年七月四日警詢）、「…二支槍的金屬槍管
    是我在網路上買的，槍身是丁○○的，我是從嘉義開車上來
    ，我先到台中火車站來接丁○○，賴帶了二根玩具槍，二支
    金屬槍管是我交給賴，是賴組裝，因為之前買主就跟我說，
    他要等級較高的槍，所以就把二把金屬槍管接到二把玩具槍
    上，不是我組裝的，我在開車…」（九十四年七月四日偵查
    ）、「…我是在台中火車站與他碰面，他那二把槍原先是零
    件，他是在車上組裝，有一把在台中中港路就已經組裝好了
    ，我有問他為何會那麼快，他說那把已經在家裡組裝好的半
    成品，我們到台北時候，另一把也已經組裝好了…」（九十
    四年八月八日本院調查）、「…那二把玩具手槍在台中的時
    候，還只是玩具槍的零件，是經過丁○○組裝改造之後才成
    槍的…其中一把比較新的，丁○○帶來的時候，就已經組裝
    一半，是半成品，另外一把比較舊的，是在車上組裝…」（
    九十四年九月二日本院審理）、「…他叫我幫他拿兩支貝瑞
    塔的槍管，我就幫他拿…丁○○拿著一個鞋盒，裡面裝著查
    獲槍枝的零件，還沒有組裝完成，然後就叫我載他去旁邊的
    商店買瞬間膠或膠水，他說要組合那兩把槍要用的。我們碰
    面的時候，我看見他手上拿鞋盒，所以我一見面就把那兩支
    槍管交給他…我們當晚十一、二點碰面之後，沒幾分鐘就北
    上，是從中港路上交流道，他有壹把槍是在中港路就組好了
    ，他是在車上組裝…」（九十四年五月十二日本院審理）等
    語綦詳。
(五)、雖然被告丁○○始終以其係出售槍管經阻鐵焊阻，無法發射
    子彈之玩具槍二支給被告乙○○，查扣之槍管已貫通之槍枝
    二支非其所交予被告乙○○之槍枝之詞置辯，並表示：「…
    應該是我同行的乙○○換成可射擊子彈的槍管…」（九十四
    年七月四日警詢）、「…我不知道是何人改裝，因為我中途
    有下車購買快乾膠，要黏槍械鬆動之槍柄握把，約有二、三
    分鐘之時間離開車輛，一直到被查獲時我才知道已換上改造
    之槍管，我認為是乙○○是利用我下車買快乾膠時，組裝該
    改造之槍械…」（九十四年七月四日警詢）、「…我在台中
    火車站時有離開幾分鐘去買東西，我確實在台中上車時，是
    交給程二把玩具槍。不知道為什麼被警方查獲時，變成貫通
    的槍管…」（九十四年七月四日偵查）、「…我是中古的玩
    具槍，所以我先槍放在車上，就去超商買快乾膠要來黏。我
    只是單純要將我的玩具槍委售掉而已…」（九十四年七月二
    十二日偵查）、「…我是向迪斯耐玩具店買玩具手槍，沒有
    經過改造，就直接賣給乙○○，另外有殺傷力的改造槍管，
    不是我的，是不是乙○○○○○○道，因為在車上的時候，
    我沒有看到，我也不知道是哪裡來的，扣案物品有兩支玩具
    槍管，螺絲起子，瞬間膠，發票，證明我賣給乙○○的玩具
    槍，把手已經壞掉，我是買螺絲起子、瞬間膠來修理的…」
    （九十四年九月二日本院審理）、「…四月初我在斗六火車
    站後面的迪斯耐玩具店買的…以每支五千三百七十元買的，
    跟我要賣給乙○○的價錢是一樣的…我們在台中火車站見面
    之後，我原本交兩把槍連同鞋盒交給乙○○之後，原本打算
    拿了錢就離開，可是乙○○告訴我，他身上沒錢，要把槍帶
    到臺北，賣了之後才把錢給我，而且他說北部徵信社是他朋
    友，他要把我賣給他的玩具槍轉賣給他朋友，然後他要介紹
    他嘉義小龍給北部徵信社認識，順便介紹給我認識，並請我
    喝酒，再把玩具槍的錢給我。所以我才會把槍枝交給他，並
    到便利商店買瞬間膠，並寄放機車，然後再拿螺絲起子跟他
    北上，因為我的槍握把損壞，所以我才要用螺絲起子鎖緊及
    瞬間膠固定。當初我並沒有告訴他我的槍的握把損壞…我玩
    具槍是連同鞋盒放在副駕駛座座位上面，我下車去便利商店
    買瞬間膠，然後去寄放機車，等到我上車後，看到我原本放
    在副駕駛座的鞋盒放在後面，其中壹把槍是在乙○○座位的
    地方，乙○○是坐在手槍的上面。然後他手上拿的是另外壹
    把槍，那一把比較舊，因為我是比較舊的那把的右邊握把有
    損壞，所以我請他把那把槍拿給我，我就拿螺絲起子及瞬間
    膠，把握把的螺絲拆下來，然後用瞬間膠黏上去，接著我就
    把螺絲起子及瞬間膠，用手將螺絲起子及瞬間膠放到鞋盒裡
    面…」（九十五年四月十二日本院審理）等詞。
(六)、然而，(1)依據被告丁○○前揭所述，其交付予被告乙○○之
    槍枝二支係於九十四年四月間在斗六市後火車站某模型玩具
    店以每支五千三百七十元所購得，迄九十四年七月四日凌晨
    與被告乙○○碰面時已有三月之久，且其中一把槍枝之把手
    握柄處已鬆動，與被告乙○○碰面後亦當面前往購買瞬間膠
    黏握把，顯然所稱欲以原價出售已經把玩三月，並有損壞之
    槍枝予被告乙○○之詞有違常情。(2)被告丁○○與乙○○於
    九十四年七月四日凌晨零時二十幾分許在台中火車站會面之
    前，僅於九十四年四月間在奇摩拍賣網站交談，雙方只互有
    對方之聯絡電話，及於九十四年六月十三日、十五日、十六
    日有電話聯絡，此亦據被告丁○○供述在卷，並有被告乙○○所持用之0000000000號門號、被告丁○○所持
    用之0000000000號門號自九十四年四月一日起至
    九十四年七月五日止之雙向通聯紀錄各一份（外放）可稽，
    是知被告丁○○、乙○○二人並不熟識，衡諸常情，被告丁○○鮮少會將自認為每支仍尚有五千三百七十元價值之槍枝
    二把留放在被告乙○○車上而自行下車購買瞬間膠，甚而前
    往寄放機車，而不會擔心被告乙○○逕自駕車離開，帶走留
    放車上之槍枝二支，此由被告丁○○於九十四年七月二十二
    日偵查時供述：「…當時他玩具槍的錢還沒有給，所以我不
    可能給他槍，所以我就陪他上去了…」等語，更可知被告丁○○供稱將槍留放在車上自行下車之詞不足採信，同樣地，
    被告乙○○亦不會瞞著被告丁○○，趁被告丁○○下車後自
    行將槍枝之槍管拆卸換裝為已貫通之槍管，改造成可發射子
    彈之具殺傷力之槍支，猶偕被告丁○○一同前往與買主碰面
    而讓被告丁○○知悉其以每支高於原售價五千三百七十元之
    五萬元之價格出售上開槍支。(3)如前所述，被告丁○○、乙○○二人於前揭時、地在「錢櫃ＫＴＶ」六二七包廂為警逮
    捕，除自二人身上腰際各起出一把槍枝，警方復帶同其二人
    至所乘坐北上之N2-7723號自用小客車後座左側所放置之被
    告丁○○自承帶上車之鞋盒內搜出彈簧一支、插梢壹支、挫
    刀壹支、起子壹支、老虎鉗壹支、瞬間膠一瓶、焊有阻鐵無
    法發射子彈之槍枝槍管二支等物，雖被告丁○○於九十五年
    四月十二日本院審理時以其買瞬間膠坐回車內後該鞋盒已被
    放在後座，其以螺絲起子及瞬間膠將槍枝之握柄固定黏好後
    即將螺絲起子一支、瞬間膠一瓶及購買瞬間膠之統一發票往
    後放進鞋盒內，不知鞋盒內有彈簧一支、插梢壹支、挫刀壹
    支、老虎鉗壹支、焊有阻鐵無法發射子彈之槍枝槍管二支等
    其他物品之詞置辯，惟依查獲之卷附照片（九十四年度偵字
    第一一九○一號卷第六十六頁）顯示，裝有彈簧一支、插梢
    壹支、挫刀壹支、起子壹支、老虎鉗壹支、瞬間膠一瓶、焊
    有阻鐵無法發射子彈之槍枝槍管二支之鞋盒係放在N2-7723
    號自用小客車後座左側近左後門及椅背處，二支槍管、老虎
    鉗及起子各一把依序緊靠平放在鞋盒內之一角，起子係在其
    中一支槍管與老虎鉗之間，依據鞋盒放置之位置與右前座之
    距離，如坐在右前坐未起身而欲將手上之螺絲起子一把、瞬
    間膠一瓶放入左後座之鞋盒內，是無從伸手直接將手上之上
    開物品平放入鞋盒內，而需以扔擲之方式為之，從而既然是
    將螺絲起子扔進鞋盒內，則鮮難會與原放置鞋盒內之槍管、
    老虎鉗依序緊靠平放，況螺絲起子於扔進鞋盒內時與老虎鉗
    、金屬槍管碰撞亦必會發出聲響，而令人知覺鞋盒內應尚有
    其他物品，被告丁○○卻毫無知悉，實難令人置信，且由槍
    管、老虎鉗、螺絲起子依序緊靠平放在鞋盒內之情形，益徵
    鞋盒內之槍管係由被告丁○○親手放入鞋盒內。(4)而前揭鞋
    盒內之槍管二支均焊有阻鐵無法發射子彈，已經本院於九十
    五年三月十五日當庭勘驗無誤，經鑑定人甲○○於九十五年
    三月十五日本院審理時徒手將送鑑之槍枝二支之已貫通之槍
    管拆解下，改換扣案之該二支焊有阻鐵之槍管，其中一支槍
    管可裝至二支槍枝內，另一支槍管無法插入扣案槍枝內，惟
    鑑定人甲○○表示：「…另一個槍管無法插入槍枝內，是因
    為插梢突起，如果用工具使插梢定位就可以插入，使用的工
    具用扳手、老虎鉗的頭來敲就可以了…」（九十五年三月十
    五日本院審理，本院卷(一)第三二四頁反面），堪認扣案之二
    支焊有阻鐵之槍管均可裝在扣案之槍枝二支。稽此可知，被
    告乙○○前揭供稱扣案之槍枝二支，係被告丁○○將原持有
    槍枝之焊有阻鐵無法發射子彈之槍管拆卸下，再換裝上由被
    告乙○○所購買之以金屬管裁切貫通之土造金屬槍管之詞真
    實可採。
(七)、被告丁○○於九十四年四月間在奇摩拍賣網站與被告乙○○
    連繫聊天，被告丁○○對被告乙○○稱其有可組成貝瑞手槍
    之零件，若有需要其有辦法提供，被告乙○○應允幫其在網
    路上找買主，雙方並互留連絡電話，嗣於九十四年七月三日
    下午四、五時許，被告乙○○在台南縣鹽水鎮市區內某網咖
    店內上網至「情色皇朝」聊天室內以「黑色企業」及「黑色
    集團」之匿稱，散布「Ｍ92改滴5萬，鋼製滴8萬，都配20
    顆，可面交看貨…」之訊息，與證人中正第二分局巡官丙○○交談，經證人丙○○告知購買槍枝，被告乙○○遂與被告
    丁○○電話連絡，再與證人丙○○就買賣槍枝種類、數量、
    價錢及碰面地點談妥後，即在台南縣鹽水鎮租車北上，並先
    至台中市火車站接載被告丁○○一同北上台北，而於車抵達
    約定碰面之錢櫃ＫＴＶ前時，被告丁○○、乙○○二人身上
    腰際分別插一支槍枝下車與買主即證人丙○○碰面之事實，
    亦據被告乙○○歷次於警詢、偵查及本院審理時供述綦詳，
    雖然被告丁○○否認曾對被告乙○○稱其有可組成貝瑞塔手
    槍之零件，若有需要其有辦法提供一事，表示其與被告乙○○在網站聊天之內容係詢被告乙○○是否購買其前揭所購買
    槍管焊有阻鐵之玩具槍，被告乙○○亦稱：「…（是否賣的
    是有殺傷力之玩具槍？）不知道。我要賣的只是玩具槍…」
    （九十四年七月四日偵查）、「…我有告知買主丁○○才是
    玩具槍的賣主，我不是賣主，我就安排丁○○和買主認識，
    看他們是否要交易，由他們自己去談，然後我們就去錢櫃Ｋ
    ＴＶ…」（九十四年八月八日本院審理）等詞。惟，(1)被告
    丁○○在台中市火車站坐進被告乙○○駕駛之N2-7723號自
    用小客車右前座與被告乙○○一同北上抵達台北市○○路○
    段五五號「錢櫃ＫＴＶ」後，二人於下車前身上腰際分別插
    有一把槍枝，再一同下車與購買二支槍枝之買主碰面，已如
    前述，衡諸常情，上開舉措實難置信被告丁○○就與買主碰
    面交易槍枝之事未參與，況且如前所述，被告丁○○、乙○○二人身上腰際所插之槍枝各一把，係被告丁○○經被告乙○○電話聯絡而在台中市火車站坐入被告乙○○駕駛之車內
    一同北上途中，將原持有槍枝之焊有阻鐵無法發射子彈之槍
    管拆下，換裝由被告乙○○所購買之以金屬管裁切貫通之土
    造金屬槍管而改造完成，益徵被告丁○○係與被告乙○○北
    上與買主碰面交易槍枝買賣；(2)至於依據卷附之網站聊天室
    交談列印資料，被告乙○○於九十四年七月三日下午四、五
    時許在「情色皇朝」聊天室內以「黑色企業」及「黑色集團
    」之匿稱散布「Ｍ92改滴5萬，鋼製滴8 萬，都配20顆，可
    面交看貨…」之訊息，而與匿稱「找情人」交談之內容有「
    黑色企業只對『找情人』〉絡木鋼製槍管」、「黑色企業只
    對『找情人』〉因為鋼的東西根本迷有機會膛炸」、「『找
    情人』只對黑色企業〉花生幾顆」、「黑色企業只對『找情
    人』〉20」、「黑色企業只對『找情人』〉我們先交易5之
    改低好ㄇ」、「黑色企業只對『找情人』〉身邊有一支我女
    友那有一支」、「黑色企業只對『找情人』〉2支共40」（
    九十四年度偵字第一一九○一號卷第三十一頁、第三十二頁
    、第四十頁、第四十四頁），而被告乙○○於九十四年七月
    四日警詢時亦供述：「（你暱稱黑色企業所述Ｍ92改滴5萬
    ，鋼製滴8萬，都配20顆…可面交看貨，所指何意？）指我
    有Ｍ92普通槍管改造手槍一支賣新台幣五萬元，改造完成鋼
    製槍管手槍一支新台幣八萬元，每買一支改造手槍都配20顆
    子彈，子彈由丁○○提供，如果買家有意願，可直接面看交
    貨。」等，再參酌被告乙○○於九十四年七月八日提出之刑
    事抗告狀所附之模擬槍型錄有關玩具槍之價格新台幣四千餘
    元（本院卷第八十七頁），足證被告乙○○在「情色皇朝」
    聊天室與匿稱「找情人」之交談內容係買賣有殺傷力之改造
    槍枝，且由「黑色企業只對『找情人』〉身邊有一支我女友
    那有一支」之交談內容可知被告乙○○並未告知槍枝之賣方
    另有其人；經本院於九十五年三月十五日審理時勘驗證人丙○○與被告乙○○於九十四年七月四日凌晨二時十幾分許碰
    面前之電話錄音，雙方通話內容有「犯（指乙○○）：說實
    話啦，這種東西如果你要調的話，你就向我調，我價錢給你
    便宜一點…」（本院卷第三三○頁）、「警（丙○○）：我
    剛剛跟我們副堂主聯繫，他是大概要三把左右啦。…犯：你
    要全鋼的還是普通的就好，普通的50，全鋼的85。…犯：沒
    有，像你要三把的話，總共15萬。」（本院卷第三三一頁）
    、「犯：兄弟我跟你報告一下，我東西已經幫你調好了。…
    警：那我要準備多少錢給你？你是調兩支都改造的，還是一
    支制式，另一把改造的？…犯：兩支都是改造的。我現在人
    已經在雲林了，我都開很快…犯：我會先去新竹將東西交給
    對方，然後馬上北上…」（本院卷三三四頁）、「犯：我跟
    你講我已經在高速公路上飆車了，我跟你講你那兩把改造的
    我已經幫你處理好了…犯：我過收費站等一下再打給你。」
    （本院卷第三三五頁），有本院九十五年月十五日勘驗筆錄
    及附件譯文可稽（本院卷第三二五頁、第三二九頁至第三三
    五頁），可知被告乙○○於與證人丙○○電話通話時已就買
    賣槍枝之種類、數量、價格及交易地點敲定，非被告乙○○
    前揭所述「…我就安排丁○○和買主認識，看他們是否要交
    易，由他們自己去談…」之情形至明，而且證人丙○○於九
    十五年三月十五日本院審理時證稱：「…當時我不知道另外
    一個人，我一直以為只有一個人…我們在作類似的案件當中
    ，我們不會問是誰要賣的，因為滿敏感的，對方只有說他那
    邊有貨。還有他在電話中說他的東西是從工廠出來的…（乙○○自己有無提到他是幫朋友賣？）沒有…」等詞，此外，
    被告乙○○購買貫通之槍管交予被告丁○○換裝改造槍枝，
    與買主敲定槍枝種類、數量、價格及碰面交易地點後租車接
    載被告丁○○北上各情，均如前述，被告乙○○同時亦供稱
    ：「…（這次十萬元的槍枝如果交易完成可以分得多少？）
    我不知道成本多少，因為我在台中拿到貨時也不是現金拿貨
    ，我跟被告丁○○拿貨時沒有談到錢，可是他有說交易完成
    他會分我錢，如果這次完成交易，我們二人可淨賺幾萬元…
    」（九十四年七月五日調查筆錄，九十四年度聲羈字第一九
    七號）等，在在均顯示被告乙○○有參與前揭改造槍枝及販
    賣槍枝之行為。
(八)、綜上事證，被告丁○○、乙○○於上揭時、地共同改造槍枝
    及販賣之事實，已臻明確，犯行均堪以認定，自應依法論科
    。
二、被告乙○○提供已貫通之槍管二支，被告丁○○將原持有槍
    枝之焊有阻鐵無法發射子彈之槍管拆卸下，再換裝上開貫通
    槍管之行為，核二人此部分所為均係犯槍砲彈藥刀械管制條
    例第八條第一項之未經許可製造可發射子彈具有殺傷力之槍
    械罪，而被告丁○○於與被告乙○○由台中火車站北上交易
    途中在車上先後將所持有之二支槍枝之焊有阻鐵無法發射子
    彈之槍管拆卸下，換裝以金屬管裁切貫通之土造金屬槍管之
    改造槍枝行為，時間緊密，行為接續，屬一接續改造槍枝行
    為。又被告丁○○、乙○○二人已著手販賣可發射子彈具殺
    傷力之槍械之行為，然因購買者乏買受之真意，致販賣未果
    ，核被告丁○○、乙○○二人此部分之行為，均係犯同條例
    第八條第五項、第一項之未經許可販賣可發射子彈具有殺傷
    力之槍械未遂罪，被告丁○○、乙○○二人就上開改造、販
    賣可發射子彈具殺傷力之槍械犯行，均有犯意聯絡與行為分
    擔，為共同正犯。又被告丁○○、乙○○製造後進持有槍枝
    之低度行為及持有進而販賣之行為，其持有行為皆為製造階
    段之高度行為及販賣之高度行為所吸收，均不另論罪。而被
    告丁○○、乙○○所犯上開二罪具有方法結果之牽連犯關係
    ，應依刑法第五十五條規定從一重之未經許可製造其他可發
    射子彈具有殺傷力之改造手槍既遂罪論處。公訴意旨雖對被
    告丁○○、乙○○二人上揭未經許可製造其他可發射子彈具
    有殺傷力之改造手槍既遂犯行未予起訴，惟與前揭起訴經判
    刑之販賣未遂犯行具有方法結果之牽連犯關係，屬裁判上一
    罪，本院自得一併審理。爰審酌被告丁○○、乙○○未曾受
    有期徒刑以上刑之宣告，素行尚稱良好（有臺灣高等法院被
    告全國前案紀錄表在卷可稽），改造槍枝影響社會治安程度
    ，改造槍枝之數量，犯罪後猶多飾卸，併其犯罪手段、所生
    危害等一切情狀，分別量處如主文所示之刑，並就所宣告之
    罰金刑部分均諭知如易服勞役之折算標準。扣案之槍支二支
    （均含彈匣一個槍枝管制編號0000000000、0000000000）均
    係仿BERETTA廠92FS型半自動手槍製造之金屬玩具手槍換裝
    土造金屬槍管而成之改造手槍，皆具有殺傷力已如前述，屬
    違禁物，應依刑法第三十八條第一項第一款規定宣告沒收；
    而扣案之彈簧一支、插梢壹支、挫刀壹支、起子壹支、老虎
    鉗壹支及瞬間膠一瓶為被告丁○○所有供改造槍支所用之物
    ，已據被告乙○○陳明在卷，屬供本案犯罪所用之物，亦應
    依刑法第三十八條第一項第二款規定宣告沒收；至於經拆換
    下之焊有阻鐵無法發射子彈之槍枝槍管二支，雖係被告丁○○所有，惟非違禁物，且非供本案犯罪所用之物或預備犯罪
    所用之物及因犯罪所得之物，爰不宣告沒收，均併此敘明。
據上論斷，應依刑事訴訟法第二百九十九條第一項前段，槍砲彈
藥刀械管制條例第八條第一項、第五項，刑法第十一條前段、第
二十八條、第五十五條、第四十二條第二項、第三十八條第一項
第一款、第二款，罰金罰鍰提高標準條例第二條，現行法規所定
貨幣單位折算新臺幣條例第二條，判決如主文。
本案經檢察官高怡修到庭執行職務。
中    華    民    國    95    年    5     月    24    日
                  刑事第十庭 審判長法  官  林婷立
                                   法  官  黃雅芬
                                   法  官  林柏泓
如不服本判決，應於收受送達後十日內向本院提出上訴書狀，其
未敘述上訴之理由者並得於提起上訴後十日內向本院補提理由書
（均須按他造當事人之人數附繕本）。
                                   書記官  惠  莊
中    華    民    國    95    年    5     月    24    日
附錄本案論罪科刑所用法條全文：
槍砲彈藥刀械管制條例第8條
未經許可，製造、販賣或運輸鋼筆槍、瓦斯槍、麻醉槍、獵槍、
空氣槍或第4條第1項第1款所定其他可發射金屬或子彈具有殺傷
力之各式槍砲者，處無期徒刑或5年以上有期徒刑，併科新臺幣1
千萬元以下罰金。
未經許可，轉讓、出租或出借前項所列槍枝者，處5年以上有期
徒刑，併科新臺幣1千萬元以下罰金。
意圖供自己或他人犯罪之用，而犯前二項之罪者，處無期徒刑或
7年以上有期徒刑，併科新臺幣1千萬元以下罰金。
未經許可，持有、寄藏或意圖販賣而陳列第1項所列槍枝者，處3
 年以上10年以下有期徒刑，併科新臺幣700萬元以下罰金。
第 1 項至第 3 項之未遂犯罰之。


司法院資訊處製作；財團法人民間司法改革基金會備份。
